【裁判字號】    94,交易,335
【裁判日期】    950118
【裁判案由】    過失致死
【裁判全文】
臺灣板橋地方法院刑事判決             94年度交易字第335號
公  訴  人  臺灣板橋地方法院檢察署檢察官
被      告  乙○○
上列被告因過失致死案件，經檢察官提起公訴（九十四年度偵字
第一六二０五號），被告於準備程序中對被訴之事實為有罪陳述
，本院合議庭裁定行簡式審判程序，並判決如下：
    主  文
乙○○因過失致人於死，處有期徒刑拾月，緩刑貳年。
    事  實
一、乙○○（原名陳秋容）前於民國八十年間，因違反麻醉藥品
    管理條例案件，經法院判處有期徒刑四月，如易科罰金以銀
    元三十元折算一日確定，於八十年八月九日易科罰金執行完
    畢（於本案不構成累犯）。其猶不知謹慎，於九十四年八月
    八日上午十二時三十分許，駕駛車號五Ｆ─五一二二號自用
    小客車，沿臺北縣板橋市○○路由西往東方向行駛，行經該
    路段與長江路之交岔路口時，左轉進入長江路欲往北方向行
    駛，其行進方向將穿越該交岔路口左方（即東西向）之行人
    穿越道，本應注意汽車行近行人穿越道前，應減速慢行，遇
    有行人穿越時，無論有無交通警察指揮或號誌指示，均應暫
    停讓行人先行通過，且應注意車前狀況，並隨時採取必要之
    安全措施，而依當時天氣晴朗，日間有自然光線，路面乾燥
    ，道路無缺陷，無障礙物，視距良好，並無不能注意之情事
    ，詎其竟疏未注意暫停讓左前方之行人穿越道上之刑人先行
    通過，亦未注意車前狀況，即貿然左轉，適有行人莊范滿推
    手推車沿臺北縣板橋市○○路東西向行人穿越道由西往東方
    向穿越該路口，因乙○○未暫停讓莊范滿先行通過，亦未注
    意車前狀況，致乙○○之自用小客車左前方葉子板處撞擊莊
    范滿手推車之右手把，莊范滿因而重心不穩倒地，並受有左
    側枕部撕裂傷三公分、右下肢挫傷五乘七公分、右腳踝挫傷
    六乘八公分、右側硬腦膜下出血、多處腦內出血之傷害。車
    禍發生後，乙○○以電話報警並留在現場等候，嗣救護車到
    達現場將莊范滿送醫救治，且乙○○在有偵查犯罪職權之公
    務員查知其為犯人前，主動向據報前來現場處理之臺北縣政
    府警察局海山分局交通分隊警員劉永華坦承肇事，並接受裁
    判。而莊范滿經送臺北市立聯合醫院仁愛院區急救後，因上
    開頭部外傷致顱內出血，於同月十一日上午十二時十三分許
    不治死亡。
二、案經莊范滿之女甲○○訴由臺北縣政府警察局海山分局報請
    臺灣板橋地方法院檢察署檢察官偵查起訴。
    理  由
一、訊據被告乙○○對於上揭時地，駕駛自用小客車過失肇事致
    被害人莊范滿死亡之事實，於警詢時、偵查及本院審理中均
    坦承不諱，核與告訴人甲○○指訴被害人莊范滿因車禍受傷
    死亡之情節相符，並有道路交通事故現場圖、道路交通事故
    調查報告表(一)、(二)各一份，及車禍現場、車損照片共十二張
    在卷可稽。而被害人莊范滿確因本件車禍造成左側枕部撕裂
    傷三公分、右下肢挫傷五乘七公分、右腳踝挫傷六乘八公分
    、右側硬腦膜下出血、多處腦內出血之傷害，其因上開頭部
    外傷致顱內出血，經送往臺北市立聯合醫院仁愛院區急救後
    ，延至九十四年八月十一日上午十二時十三分許不治死亡，
    亦有臺北市立聯合醫院仁愛院區驗傷診斷書、臺北市立聯合
    醫院死亡通知單各一紙在卷可稽，且經臺灣板橋地方法院檢
    察署檢察官督同法醫師相驗屬實，並製有臺灣板橋地方法院
    檢察署相驗屍體證明書、驗斷書、勘驗筆錄，及被害人死亡
    照片十六張在卷可憑。
二、按汽車行近行人穿越道前，應減速慢行，遇有行人穿越時，
    無論有無交通警察指揮或號誌指示，均應暫停讓行人先行通
    過；又汽車行駛時，駕駛人應注意車前狀況，並隨時採取必
    要之安全措施。道路交通安全規則第一百零三條、第九十四
    條第三項分別定有明文。查被告駕駛汽車在市區道路行駛，
    自應注意上開安全規定，而本次車禍肇事當時之天氣晴朗，
    日間自然光線，路面乾燥，道路無缺陷，無障礙物，視距良
    好等情，亦有上開肇事現場照片及道路交通事故調查報告表
    (一)之記載可稽，被告並非不能注意及此，其於行經上開路口
    左轉時，竟疏未注意暫停讓行人穿越道之行人先行通過，亦
    未注意車前狀況，即貿然左轉駛進該行人穿越道，以致肇事
    ，被告對本件車禍之發生顯有過失。另本件經臺灣板橋地方
    法院檢察署檢察官送請臺灣省台北縣區車輛行車事故鑑定委
    員會鑑定結果，亦認被告駕駛自用小客車，未讓行走在行人
    穿越道上之行人先行，為肇事原因，被害人莊范滿無肇事因
    素，有該委員會九十四年九月二十八日北縣鑑字第九四一一
    五三號鑑定意見書在卷可參。而被害人莊范滿因本件車禍受
    有上開傷害，並致顱內出血，經送醫急救後仍不治死亡，業
    如前述，則被告之過失行為與被害人之死亡間，具有相當因
    果關係。本案事證明確，被告之過失犯行，洵堪認定，應依
    法論科。
三、核被告所為，係犯刑法第二百七十六條第一項之過失致死罪
    。被告駕車行經行人穿越道不依規定讓行人優先通行，因而
    肇事致人死亡，依法應負刑事責任，應依道路交通管理處罰
    條例第八十六條第一項規定加重其刑。又被告於本次車禍肇
    事後以電話報警，且留在現場，並向據報前來處理之臺北縣
    政府警察局海山分局交通分隊警員劉永華坦承肇事，且接受
    裁判等情，亦據被告於審理中供明在卷，並有交通事故肇事
    人自首情形紀錄表一紙在卷可憑，被告係對於未發覺之罪自
    首而受裁判，應依刑法第六十二條前段之規定減輕其刑，並
    先加後減之。爰審酌被告因過失肇致本次車禍，造成被害人
    死亡，對於被害人家屬所生痛苦及損害，被告過失之程度，
    及被害人家屬除領得強制責任險保險金新臺幣（下同）一百
    五十萬元外，被告並於審理中承諾願意再賠償一百五十萬元
    予告訴人、被害人家屬，迄本案言詞辯論終結前雙方仍在洽
    談和解中，及被告犯罪後坦承犯行，態度尚稱良好等一切情
    狀，量處如主文所示之刑，以資懲儆。末查，被告前因違反
    麻醉藥品管理案件，經法院判處有期徒刑四月，如易科罰金
    以銀元三十元折算一日，於八十年八月九日易科罰金執行完
    畢，有臺灣高等法院被告前案紀錄表一份在卷可按，足認被
    告前受有期徒刑執行完畢後，五年以內未曾受有期徒刑以上
    刑之宣告，而其因一時行車疏忽致罹刑章，且承諾願賠償一
    百五十萬元與被害人家屬達成和解，而告訴代理人亦表示告
    訴人及被害人家屬同意上開賠償金額作為雙方和解之總金額
    ，本院審酌上情，認被告經此教訓，當知謹慎，信無再犯之
    虞，本院認所宣告之刑以暫不執行為適當，併宣告緩刑如主
    文所示，以啟自新。
據上論斷，應依刑事訴訟法第二百七十三條之一第一項、第二百
九十九條第一項前段，刑法第二百七十六條第一項、第六十二條
前段、第七十四條第二款，道路交通管理處罰條例第八十六條第
一項，罰金罰鍰提高標準條例第一條前段，判決如主文。
本案經檢察官黃怡華到庭執行職務。
中    華    民    國   九十五  年   一    月  十八    日
                  交通法庭  法  官  楊志雄
以上正本證明與原本無異。
如不服本判決，應於判決送達後十日內向本院提出上訴狀（應附
繕本），上訴於臺灣高等法院。
                            書記官  胡勤義
中    華    民    國   九十五  年   一    月  十八    日
附錄本案論罪科刑法條全文：
刑法第二百七十六條
因過失致人於死者，處二年以下有期徒刑、拘役或二千元以下罰
金。
從事業務之人，因業務上之過失犯前項之罪者，處五年以下有期
徒刑或拘役，得併科三千元以下罰金。


司法院資訊處製作；財團法人民間司法改革基金會備份。
